# 求助陈版，非同一控制下吸收合并下推至母公司个别报表的商誉如何进行减值测试？

提问人：孙笑明 时间：2017-12-26 23:01:13
请教，预审期间遇到的问题，背景如下： A公司 2015 年 12 月收购一家B公司100%股权，属于非同一控制下的企业合并，付出对价 1700 万，购买日B公司账面净资产-70万，经评估后可辨认净资产公允价值为 1730 万（固定资产-厂房增值 800 万，无形资产-土地使用权增值 1000 万），B公司无实际业务活动，厂房土地已经出租，每年收取租金 150 万。 A公司 2017 年 9 月份将B公司吸收合并，采用特殊税务处理，连续 12 月内不改变厂房土地出租状态，此时为了方便说明不考虑折旧，A公司在吸收合并日，由资产增值1800 万计算，，确认商誉 450 万（1800*0.25%），递延所得税负债 450 万。 问题： A公司由固定资产增值部分产生的递延所得税负债而确认的商誉如何进行减值测试呢？

回答人：chenyiwei
因为“B公司无实际业务活动，厂房土地已经出租”，因此B公司在被A收购时实际上不构成业务，而是“单一资产实体”，此类合并不应确认商誉和递延所得税。所以不应存在你说的问题。